---
title: "Thèses Sorbonne Université"
format: html
---

```{r}

```

## 



## 

### Doublons

<br>

La plupart des doublons sont du aux différences de signalement entre STAR et 
Sudoc qui alimentent les données de theses.fr (voir guide de réutilisation des 
données de theses.fr [disponible ici](https://www.data.gouv.fr/datasets/theses-soutenues-en-france-depuis-1985/#/resources/a826e757-a68a-46d5-8319-e784bb80ba73)). La différence entre ces deux sources provient essentiellement du format 
d'enregistrement des thèses signalées dans chacune de ces deux sources : imprimé 
dans le Sudoc et électronique dans STAR. De ce fait, une même thèse enregistré 
dans le Sudoc et dans STAR risque d'avoir des métadonnées différentes, notamment 
pour la variable `accessibilité`, et donc d'être doublonée. Etant donné que les données 
saisies dans STAR sont généralement plus complètes que celles du Sudoc (voir à 
nouveau guide de réutilisation), nous avons choisi de ne conserver dans ces cas
que les doublons ayant pour source STAR. 

```{r}

```

Plus importants en revanche sont les cas de doublons pour lesquels on retrouve 
des NNT similaires mais dont les auteurs sont différents. Dans ces cas il est 
possible que la cause provienne ([ici](https://documentation.abes.fr/sudoc/regles/Catalogage/Retro_CodeCourt_NNT.htm))

[lien doc codes etablissements](https://documentation.abes.fr/sudoc/regles/CodesUnivEtab.htm#LibellePoly)



```{r}

```


